【裁判字號】    98,上訴,996
【裁判日期】    980728
【裁判案由】    偽造文書
【裁判全文】
臺灣高等法院高雄分院刑事判決         98年度上訴字第996號
上  訴  人
即  被  告  甲○○
上列上訴人因偽造文書案件，不服臺灣高雄地方法院97年度訴字
第1873號中華民國98年6 月4 日第一審判決（起訴案號：臺灣高
雄地方法院檢察署97年度偵緝字第57、58號），提起上訴，本院
判決如下：
     主  文
上訴駁回。
     理  由
一、按上訴書狀應敘述具體理由；又第二審法院認為上訴書狀未
    敘述理由或上訴有刑事訴訟法第362 條前段之情形者，應以
    判決駁回之，同法第361 條第2 項、第367 條前段定有明文
    。
二、經查，上訴人即被告已於98年6 月11日收受刑事判決（原審
    卷108 頁），其雖於上訴期間屆滿（即98年6 月22日）前提
    出上訴書狀，然上訴理由狀僅泛指「（一）被告在原審係自
    白犯罪，並就犯罪事實為有罪之陳述，原審並改依簡式審判
    程序審理，然原審所判之刑顯然過重。（二）告訴人戴于凱
    、劉為誠、蘇紋寬等人，皆係放高利貸之人，並經原審判處
    重利及組織犯罪條例罪責在案。而被害人郭昭宏、洪明和、
    陳銘仁、李信安、陳東信等人皆係被告之債務人，被告因告
    訴人戴于凱等人之要求致在母親及自己名義簽發之支票上偽
    造債務人之背書，始意並無惡性，對債務人亦不致造成重大
    之侵害 (告訴人戴于凱等人本可行使代位權對債務人郭昭宏
    等人行使權益)， 益可見原判量刑過重。（三）原判依「相
    同發票日」為基礎，認應論以接續犯，並判處被告18罪。然
    查，被告自96年2 月3 日至同年6 月2 日偽造如附表一所示
    被害人之署名，均係於密切接近之時間及同地實施，亦皆為
    達持上開支票可用以背書轉讓之目的所為之數個舉動，侵害
    同一法益，各行為之獨立性極為薄弱，且係出於同一目的，
    在時間之差距上，難以強行分開，應全部視為數個舉動之接
    續施行，合為包括之一行為予以評價，全部之偽造行為，均
    屬接續犯之一罪，原判竟論「日」作單位，判處18罪，認事
    用法顯有未洽云云」。惟查被告甲○○偽造附表二所示之私
    文書犯行，已於原審坦承不諱（原審卷24頁、83頁），核與
    證人黃張蕊、戴于凱、蘇紋寬、趙文碩、蔣典仁、涂景順、
    余慶文於警詢及偵查中，及證人劉為誠、蔡景文於偵查中之
    證述相符，並有如附表一所示之支票正、反面影本、退票理
    由單（調查卷第4-7 、14、15、18-61 、65、76-79 、97、
    98、105-108 頁、偵卷二第6-68頁）、萬泰商業銀行97年8
    月25日高雄字第09700605017 號函暨附件支票正、反面影本
    、台中商業銀行高雄分行97年10月9 日中高雄字第09710300
    372 號函暨附件支票正、反面影本（本院審訴卷第34-41 頁
    、第50-52 頁）、戴于凱提供之甲○○詐欺案彙整表（調查
    卷第12、13頁）、被告傳送蘇紋寬之手機簡訊照片（調查卷
    第66頁）、華南商業銀行第000000000000號帳號之交易明細
    表（調查卷第80 -83頁）、蔣典仁、涂景順及余慶文之簽名
    筆跡（調查卷第93、99、104 頁）、萬泰商業銀行鳳山分行
    96年3 月12日第00000000002 號函暨附件黃張蕊上開帳戶帳
    務資料、交易明細表及支票存款領用記錄查詢單（調查卷第
    111- 119頁）、萬泰商業銀行高雄分行96年3 月16日第0000
    0000 003號函暨附件甲○○上開帳戶開戶基本資料、交易明
    細表及支票存款領用記錄查詢單（調查卷第120- 128頁）、
    華南商業銀行大昌分行96年3 月28日（96）華昌存字第9603
    1 號函暨附件甲○○、黃張蕊存款往來明細表（調查卷第12
    9-195 頁）、96年4 月18日（96）華昌存字第96040 號函暨
    附件資金流向明細（調查卷第196-199 頁）、華南商業銀行
    鳳山分行96年5 月3 日華鳳存字第09600130號函暨附件賴大
    中開戶基本資料影本（調查卷第200 、201 頁）在卷為憑，
    足見原審對上訴人之犯罪情節均已調查明確。另按刑法業於
    94年2 月2 日修正公布，95年7 月1 日起施行，修正後之刑
    法業已刪除連續犯之規定，本件被告於附表二所示之犯罪時
    間犯附表二編號一至十八之偽造私文書，其各次犯罪之時間
    均相隔6 日以上，自難認各罪間有接續之行為，原審已於判
    決理由敘明「如附表二所示之18罪，犯意各別，行為互異，
    應予分論併罰」（原判決理由4 頁第10至11頁），雖稍嫌簡
    略，然論述各罪之屬犯意各別，行為互異應分論併罰，並無
    不合，故上訴意旨認「上訴人自96年2 月3 日至同年6 月2
    日所犯偽造私文書罪，各行為之獨立性極為薄弱，為接續犯
    云云」，則有誤會。本件上訴理由，除上開陳述外，未見有
    何依據卷內既有訴訟資料或提出新事證，指摘或表明第一審
    判決有何採證認事、用法或量刑等足以影響判決本旨之不當
    或違法，而構成應予撤銷之具體事由，已難謂其上訴理由符
    合「具體」之要件，故其上訴即不合法律上之程式。再上訴
    不合法律上之程式之情形，依刑事訴訟法第367 條但書規定
    ：「但其情形可以補正而未經原審法院命其補正者，審判長
    應定期先命補正。」，係指上訴書狀未敘述理由，原審未命
    補提理由書狀之情形。換言之，應認僅於被告上訴未敘述理
    由時，原審法院可命其補正，而未經原審法院命其補正，第
    二審法院審判長始應定期間先命補正，苟被告提起上訴時，
    上訴書狀已載理由者，即不適用。茲上訴書狀敘述之上訴理
    由是否具體，既非原審法院可命補正之事項，即毋庸先命補
    正。從而，上訴人即被告之上訴理由書狀未敘述「具體理由
    」，且於上訴期間屆滿後之20日內，被告於98年7 月15日以
    前未補提上訴具體理由，此有本院98年7 月24日上訴理由查
    詢表在卷可按，依上開規定，顯屬違背法律上之程式，應由
    本院依同法第367 條前段、第372 條不經言詞辯論判決如主
    文。
中    華    民    國    98    年    7     月    28    日
                  刑事第八庭    審判長法  官   洪兆隆
                                      法  官   陳志銘
                                      法  官   李政庭
以上正本證明與原本無異。
如不服本判決應於收受本判決後10日內向本院提出上訴書狀，其
未敘述上訴理由者，並得於提起上訴後10日內向本院補提理由書
狀（均須按他造當事人之人數附繕本）「切勿逕送上級法院」。
中    華    民    國    98    年    7     月    28    日
                                      書記官   吳福連
附表一：
┌────┬─────┬──────┬──────┬────────┬──────┐
│  編號  │ 支票號碼 │發票人、付款│  發票日    │偽造被害人之署名│備註        │
│（起訴書│          │行及帳號    │            │及數量          │            │
│編號）  │          │            │            │                │            │
├────┼─────┼──────┼──────┼────────┼──────┤
│  1     │AS0000000 │黃張蕊、萬泰│96年2月10日 │   郭昭宏1枚    │偵卷二第55頁│
│（1）   │          │商業銀行鳳山│            │                │            │
│        │          │分行，帳號：│            │                │            │
│        │          │000000000號 │            │                │            │
├────┼─────┼──────┼──────┼────────┼──────┤
│  2     │AS0000000 │同上        │96年2月17日 │   洪明和1枚    │偵卷二第6頁 │
│（2）   │          │            │            │                │            │
├────┼─────┼──────┼──────┼────────┼──────┤
│  3     │AS0000000 │同上        │同上        │   陳銘仁1枚    │偵卷二第7頁 │
│（3）   │          │            │            │                │            │
├────┼─────┼──────┼──────┼────────┼──────┤
│  4     │AS0000000 │同上        │同上        │   李信安1枚    │偵卷二第54頁│
│（4）   │          │            │            │                │            │
├────┼─────┼──────┼──────┼────────┼──────┤
│  5     │AS0000000 │同上        │96年2月24日 │   陳東信1枚    │偵卷二第8頁 │
│（5）   │          │            │            │                │            │
├────┼─────┼──────┼──────┼────────┼──────┤
│  6     │AS0000000 │同上        │同上        │   羅基雄1枚    │偵卷二第10頁│
│（7）   │          │            │            │                │            │
├────┼─────┼──────┼──────┼────────┼──────┤
│  7     │AS0000000 │同上        │96年3月3日  │賴大中、楊志平  │調查卷第34頁│
│（8）   │          │            │            │    各1枚       │            │
├────┼─────┼──────┼──────┼────────┼──────┤
│  8     │AS0000000 │同上        │同上        │陳家富、蔣典仁、│調查卷第35頁│
│（9）   │          │            │            │涂景順，各1枚   │            │
├────┼─────┼──────┼──────┼────────┼──────┤
│  9     │AS0000000 │同上        │同上        │莊智欽、劉康強、│調查卷第39頁│
│（10）  │          │            │            │賴大中，各1枚   │            │
├────┼─────┼──────┼──────┼────────┼──────┤
│  10    │AS0000000 │同上        │同上        │陳銘仁、羅基雄  │調查卷第37頁│
│（11）  │          │            │            │    各1枚       │            │
├────┼─────┼──────┼──────┼────────┼──────┤
│  11    │AS0000000 │同上        │96年3月10日 │鄭博彥、蔣典仁、│調查卷第18頁│
│（12）  │          │            │            │李銘仁，各1枚   │            │
├────┼─────┼──────┼──────┼────────┼──────┤
│  12    │AS0000000 │同上        │同上        │羅基雄、李昇輝、│調查卷第33頁│
│（13）  │          │            │            │余慶文，各1枚   │            │
├────┼─────┼──────┼──────┼────────┼──────┤
│  13    │AS0000000 │同上        │同上        │郭昭宏、莊智欽、│調查卷第36頁│
│（14）  │          │            │            │賴文榮，各1枚   │            │
├────┼─────┼──────┼──────┼────────┼──────┤
│  14    │AS0000000 │同上        │同上        │馬泉林、劉康強、│調查卷第38頁│
│（15）  │          │            │            │謝明達，各1枚   │            │
├────┼─────┼──────┼──────┼────────┼──────┤
│  15    │AS0000000 │同上        │96年3月17日 │    李銘仁1枚   │偵卷二第20頁│
│（16）  │          │            │            │                │            │
├────┼─────┼──────┼──────┼────────┼──────┤
│  16    │AS0000000 │同上        │同上        │    郭昭宏1枚   │偵卷二第21頁│
│（17）  │          │            │            │                │            │
├────┼─────┼──────┼──────┼────────┼──────┤
│  17    │AS0000000 │同上        │同上        │    洪明和1枚   │偵卷二第22頁│
│（18）  │          │            │            │                │            │
├────┼─────┼──────┼──────┼────────┼──────┤
│  18    │AS0000000 │同上        │同上        │    陳家富1枚   │偵卷二第23頁│
│（19）  │          │            │            │                │            │
├────┼─────┼──────┼──────┼────────┼──────┤
│  19    │AS0000000 │同上        │96年3月24日 │    李銘仁1枚   │偵卷二第24頁│
│（20）  │          │            │            │                │            │
├────┼─────┼──────┼──────┼────────┼──────┤
│  20    │AS0000000 │同上        │同上        │    洪明和1枚   │偵卷二第25頁│
│（21）  │          │            │            │                │            │
├────┼─────┼──────┼──────┼────────┼──────┤
│  21    │AF0000000 │甲○○、萬泰│96年3月24日 │劉康強、謝明達、│調查卷第26頁│
│（22）  │          │商業銀行高雄│            │馬泉林，各1枚   │            │
│        │          │分行，帳號：│            │                │            │
│        │          │000000000號 │            │                │            │
├────┼─────┼──────┼──────┼────────┼──────┤
│  22    │AF0000000 │同上        │同上        │李俊廣、洪明和、│調查卷第25頁│
│（23）  │          │            │            │賴昱維，各1枚   │            │
├────┼─────┼──────┼──────┼────────┼──────┤
│  23    │AF0000000 │同上        │同上        │賴文榮、余慶文、│調查卷第19頁│
│（24）  │          │            │            │張永明，各1枚   │            │
├────┼─────┼──────┼──────┼────────┼──────┤
│  24    │AF0000000 │同上        │96年3月31日 │   馬泉林1枚    │審訴卷第35頁│
│（25）  │          │            │            │                │            │
│        │          │            │            │                │            │
├────┼─────┼──────┼──────┼────────┼──────┤
│  25    │AF0000000 │同上        │96年3月31日 │   郭昭宏1枚    │審訴卷第36頁│
│（27）  │          │            │            │                │            │
├────┼─────┼──────┼──────┼────────┼──────┤
│  26    │AF0000000 │同上        │同上        │   楊志平1枚    │審訴卷第37頁│
│（28）  │          │            │            │                │            │
├────┼─────┼──────┼──────┼────────┼──────┤
│  27    │AF0000000 │同上        │96年3月24日 │吳順生、陳家富  │調查卷第27頁│
│（29）  │          │            │            │    各1枚       │            │
├────┼─────┼──────┼──────┼────────┼──────┤
│  28    │AF0000000 │同上        │96年3月31日 │   莊智欽1枚    │審訴卷第38頁│
│（30）  │          │            │            │                │            │
├────┼─────┼──────┼──────┼────────┼──────┤
│  29    │AF0000000 │同上        │96年3月24日 │   莊智欽1枚    │調查卷第20頁│
│（31）  │          │            │            │                │            │
├────┼─────┼──────┼──────┼────────┼──────┤
│  30    │AF0000000 │同上        │96年3月31日 │   蔡孟華1枚    │審訴卷第39頁│
│（32）  │          │            │            │                │            │
├────┼─────┼──────┼──────┼────────┼──────┤
│  31    │AF0000000 │同上        │同上        │   羅基雄1枚    │調查卷第22頁│
│（33）  │          │            │            │                │            │
├────┼─────┼──────┼──────┼────────┼──────┤
│  32    │AF0000000 │同上        │同上        │賴大中、林雅鵬  │調查卷第28頁│
│（34）  │          │            │            │    各1枚       │            │
├────┼─────┼──────┼──────┼────────┼──────┤
│  33    │AF0000000 │同上        │同上        │吳昆義、李應成、│調查卷第29頁│
│（35）  │          │            │            │楊鴻彬，各1枚   │            │
├────┼─────┼──────┼──────┼────────┼──────┤
│  34    │AF0000000 │同上        │同上        │郭昭宏、張永明、│調查卷第30頁│
│（36）  │          │            │            │涂景順，各1枚   │            │
├────┼─────┼──────┼──────┼────────┼──────┤
│  35    │AF0000000 │同上        │96年4月7日  │   朱鴻彬1枚    │審訴卷第40頁│
│（37）  │          │            │            │                │            │
├────┼─────┼──────┼──────┼────────┼──────┤
│  36    │AF0000000 │同上        │同上        │   莊智欽1枚    │審訴卷第41頁│
│（38）  │          │            │            │                │            │
├────┼─────┼──────┼──────┼────────┼──────┤
│  37    │AF0000000 │同上        │同上        │黃俊德、涂建民、│調查卷第24頁│
│（39）  │          │            │            │劉康強，各1枚   │            │
├────┼─────┼──────┼──────┼────────┼──────┤
│  38    │AF0000000 │同上        │同上        │郭明義、鄭智元、│調查卷第23頁│
│（40）  │          │            │            │余信元，各1枚   │            │
├────┼─────┼──────┼──────┼────────┼──────┤
│  39    │AF0000000 │同上        │同上        │王泰淵、蔡騏駿、│調查卷第32頁│
│（41）  │          │            │            │蔣典仁，各1枚   │            │
├────┼─────┼──────┼──────┼────────┼──────┤
│  40    │AF0000000 │同上        │同上        │莊智欽、謝明達、│調查卷第31頁│
│（42）  │          │            │            │陳慶賢，各1枚   │            │
├────┼─────┼──────┼──────┼────────┼──────┤
│  41    │NF0000000 │同上        │96年5月19日 │   郭昭宏1枚    │偵卷二第62頁│
│（43）  │          │            │            │                │            │
├────┼─────┼──────┼──────┼────────┼──────┤
│  42    │NF0000000 │同上        │同上        │   劉康強1枚    │偵卷二第63頁│
│（44）  │          │            │            │                │            │
├────┼─────┼──────┼──────┼────────┼──────┤
│  43    │NF0000000 │同上        │同上        │   楊志平1枚    │偵卷二第64頁│
│（45）  │          │            │            │                │            │
├────┼─────┼──────┼──────┼────────┼──────┤
│  44    │NF0000000 │同上        │96年5月26日 │   蔡鑫典1枚    │偵卷二第65頁│
│（46）  │          │            │            │                │            │
├────┼─────┼──────┼──────┼────────┼──────┤
│  45    │NF0000000 │同上        │同上        │   羅東河1枚    │偵卷二第66頁│
│（47）  │          │            │            │                │            │
├────┼─────┼──────┼──────┼────────┼──────┤
│  46    │NF0000000 │同上        │同上        │   謝孟章1枚    │偵卷二第67頁│
│（48）  │          │            │            │                │            │
├────┼─────┼──────┼──────┼────────┼──────┤
│  47    │NF0000000 │同上        │同上        │   莊銘隆1枚    │偵卷二第68頁│
│（49）  │          │            │            │                │            │
├────┼─────┼──────┼──────┼────────┼──────┤
│  48    │SC0000000 │黃張蕊、華南│96年2月3日  │吳順生、郭照宏、│調查卷第4頁 │
│（50）  │          │商業銀行大昌│            │楊志平，各1枚   │            │
│        │          │分行，帳號：│            │                │            │
│        │          │000000000號 │            │                │            │
├────┼─────┼──────┼──────┼────────┼──────┤
│  49    │SC0000000 │同上        │96年2月10日 │洪明和、林雅鵬、│調查卷第14頁│
│（54）  │          │            │            │李俊廣，各1枚   │            │
├────┼─────┼──────┼──────┼────────┼──────┤
│  50    │SC0000000 │同上        │同上        │余慶文、蔣典仁、│調查卷第15頁│
│（55）  │          │            │            │楊志平，各1枚   │            │
├────┼─────┼──────┼──────┼────────┼──────┤
│  51    │SC0000000 │同上        │96年2月17日 │陳銘仁、賴文榮、│調查卷第47頁│
│（56）  │          │            │            │李俊廣，各1枚   │            │
├────┼─────┼──────┼──────┼────────┼──────┤
│  52    │SC0000000 │同上        │同上        │   賴大中1枚    │調查卷第48頁│
│（57）  │          │            │            │                │            │
├────┼─────┼──────┼──────┼────────┼──────┤
│  53    │SC0000000 │同上        │96年3月3日  │   莊智欽1枚    │偵卷二第11頁│
│（60）  │          │            │            │                │            │
├────┼─────┼──────┼──────┼────────┼──────┤
│  54    │SC0000000 │同上        │同上        │   李銘仁1枚    │偵卷二第12頁│
│（61）  │          │            │            │                │            │
├────┼─────┼──────┼──────┼────────┼──────┤
│  55    │SC0000000 │同上        │同上        │   羅基雄1枚    │偵卷二第13頁│
│（62）  │          │            │            │                │            │
├────┼─────┼──────┼──────┼────────┼──────┤
│  56    │SC0000000 │同上        │同上        │   劉康強1枚    │偵卷二第14頁│
│（63）  │          │            │            │                │            │
├────┼─────┼──────┼──────┼────────┼──────┤
│  57    │SC0000000 │同上        │96年2月24日 │李銘仁、郭昭宏、│調查卷第49頁│
│（66）  │          │            │            │馬泉仁，各1枚   │            │
├────┼─────┼──────┼──────┼────────┼──────┤
│  58    │SC0000000 │同上        │同上        │林雅鵬、張永明、│調查卷第43頁│
│（67）  │          │            │            │藍志成，各1枚   │            │
├────┼─────┼──────┼──────┼────────┼──────┤
│  59    │SC0000000 │同上        │96年3月10日 │   吳程發1枚    │偵卷二第15頁│
│（68）  │          │            │            │                │            │
├────┼─────┼──────┼──────┼────────┼──────┤
│  60    │SC0000000 │同上        │同上        │   陳家富1枚    │偵卷二第16頁│
│（69）  │          │            │            │                │            │
├────┼─────┼──────┼──────┼────────┼──────┤
│  61    │SC0000000 │同上        │同上        │    莊金來1枚   │偵卷二第17頁│
│（70）  │          │            │            │                │            │
├────┼─────┼──────┼──────┼────────┼──────┤
│  62    │SC0000000 │同上        │同上        │   莊智欽1枚    │偵卷二第18頁│
│（71）  │          │            │            │                │            │
├────┼─────┼──────┼──────┼────────┼──────┤
│  63    │SC0000000 │同上        │同上        │   顏信南1枚    │偵卷二第19頁│
│（72）  │          │            │            │                │            │
├────┼─────┼──────┼──────┼────────┼──────┤
│  64    │SC0000000 │同上        │96年3月17日 │張永明、羅基雄、│調查卷第41頁│
│（73）  │          │            │            │郭昭宏，各1枚   │            │
├────┼─────┼──────┼──────┼────────┼──────┤
│  65    │SC0000000 │同上        │同上        │賴文榮、李銘仁、│調查卷第40頁│
│（74）  │          │            │            │謝明達，各1枚   │            │
├────┼─────┼──────┼──────┼────────┼──────┤
│  66    │SC0000000 │同上        │96年3月24日 │   羅基雄1枚    │偵卷二第26頁│
│（75）  │          │            │            │                │            │
├────┼─────┼──────┼──────┼────────┼──────┤
│  67    │SC0000000 │同上        │同上        │   陳家富1枚    │偵卷二第27頁│
│（76）  │          │            │            │                │            │
├────┼─────┼──────┼──────┼────────┼──────┤
│  68    │SC0000000 │同上        │96年4月14日 │   洪明和1枚    │偵卷二第28頁│
│（77）  │          │            │            │                │            │
├────┼─────┼──────┼──────┼────────┼──────┤
│  69    │SC0000000 │同上        │同上        │   李銘仁1枚    │偵卷二第29頁│
│（78）  │          │            │            │                │            │
├────┼─────┼──────┼──────┼────────┼──────┤
│  70    │SC0000000 │同上        │同上        │羅基雄、陳家富、│調查卷第46頁│
│（79）  │          │            │            │李俊廣，各1枚   │            │
├────┼─────┼──────┼──────┼────────┼──────┤
│  71    │SC0000000 │同上        │同上        │    羅基雄1枚   │偵卷二第30頁│
│（80）  │          │            │            │                │            │
├────┼─────┼──────┼──────┼────────┼──────┤
│  72    │SC0000000 │同上        │同上        │賴昱維、莊智欽、│調查卷第42頁│
│（81）  │          │            │            │余慶文，各1枚   │            │
├────┼─────┼──────┼──────┼────────┼──────┤
│  73    │SC0000000 │同上        │96年4月21日 │賴大中、張永明、│調查卷第45頁│
│（82）  │          │            │            │陳緯朋，各1枚   │            │
├────┼─────┼──────┼──────┼────────┼──────┤
│  74    │SC0000000 │同上        │同上        │   莊智欽1枚    │偵卷二第31頁│
│（83）  │          │            │            │                │            │
├────┼─────┼──────┼──────┼────────┼──────┤
│  75    │SC0000000 │同上        │同上        │金玉珍、李泰淵、│調查卷第55頁│
│（84）  │          │            │            │潘威盛、梁名峰，│            │
│        │          │            │            │    各1枚       │            │
├────┼─────┼──────┼──────┼────────┼──────┤
│  76    │SC0000000 │同上        │同上        │賴大中、陳慶賢、│調查卷第44頁│
│（85）  │          │            │            │謝明達，各1枚   │            │
├────┼─────┼──────┼──────┼────────┼──────┤
│  77    │SC0000000 │同上        │同上        │   江國豐1枚    │偵卷二第32頁│
│（86）  │          │            │            │                │            │
├────┼─────┼──────┼──────┼────────┼──────┤
│  78    │SC0000000 │同上        │同上        │吳順生、余哲豪、│調查卷第54頁│
│（87）  │          │            │            │藍志成、黃信勝，│            │
│        │          │            │            │    各1枚       │            │
├────┼─────┼──────┼──────┼────────┼──────┤
│  79    │SC0000000 │同上        │96年4月28日 │   江豐益1枚    │偵卷二第33頁│
│（88）  │          │            │            │                │            │
├────┼─────┼──────┼──────┼────────┼──────┤
│  80    │SC0000000 │同上        │同上        │   張傑偉1枚    │偵卷二第34頁│
│（89）  │          │            │            │                │            │
├────┼─────┼──────┼──────┼────────┼──────┤
│  81    │SC0000000 │同上        │同上        │   吳昇福1枚    │偵卷二第35頁│
│（90）  │          │            │            │                │            │
├────┼─────┼──────┼──────┼────────┼──────┤
│  82    │SC0000000 │同上        │同上        │顏惠群、吳春發、│調查卷第59頁│
│（91）  │          │            │            │周建興，各1枚   │            │
├────┼─────┼──────┼──────┼────────┼──────┤
│  83    │SC0000000 │同上        │同上        │李銘仁、羅基雄、│調查卷第58頁│
│（92）  │          │            │            │廖銘峰，各1枚   │            │
├────┼─────┼──────┼──────┼────────┼──────┤
│  84    │SC0000000 │同上        │同上        │廖俊文、呂貴方、│調查卷第60頁│
│（93）  │          │            │            │余枝美，各1枚   │            │
├────┼─────┼──────┼──────┼────────┼──────┤
│  85    │SC0000000 │同上        │同上        │洪明和、吳東義、│調查卷第61頁│
│（94）  │          │            │            │李銘仁，各1枚   │            │
├────┼─────┼──────┼──────┼────────┼──────┤
│  86    │SC0000000 │同上        │96年5月5日  │    李東和1枚   │偵卷二第36頁│
│（95）  │          │            │            │                │            │
├────┼─────┼──────┼──────┼────────┼──────┤
│  87    │SC0000000 │同上        │同上        │    楊萬益1枚   │偵卷二第37頁│
│（96）  │          │            │            │                │            │
├────┼─────┼──────┼──────┼────────┼──────┤
│  88    │SC0000000 │同上        │同上        │    蔣典仁1枚   │偵卷二第38頁│
│（97）  │          │            │            │                │            │
├────┼─────┼──────┼──────┼────────┼──────┤
│  89    │SC0000000 │同上        │同上        │呂佳榮、吳芳欣、│調查卷第51頁│
│（98）  │          │            │            │高少華、梁河台，│            │
│        │          │            │            │    各1枚       │            │
├────┼─────┼──────┼──────┼────────┼──────┤
│  90    │SC0000000 │同上        │同上        │李文哲、劉民山、│調查卷第50頁│
│（99）  │          │            │            │羅基雄，各1枚   │            │
├────┼─────┼──────┼──────┼────────┼──────┤
│  91    │SC0000000 │同上        │96年5月12日 │   李銘仁1枚    │偵卷二第39頁│
│（100） │          │            │            │                │            │
├────┼─────┼──────┼──────┼────────┼──────┤
│  92    │SC0000000 │同上        │同上        │   劉民山1枚    │偵卷二第40頁│
│（101） │          │            │            │                │            │
├────┼─────┼──────┼──────┼────────┼──────┤
│  93    │SC0000000 │同上        │同上        │   呂佳榮1枚    │偵卷二第41頁│
│（102） │          │            │            │                │            │
├────┼─────┼──────┼──────┼────────┼──────┤
│  94    │SC0000000 │同上        │同上        │蔣典仁、賴大中  │調查卷第57頁│
│（103） │          │            │            │    各1枚       │            │
├────┼─────┼──────┼──────┼────────┼──────┤
│  95    │SC0000000 │同上        │同上        │陳家富、余慶文  │調查卷第6頁 │
│（104） │          │            │            │    各1枚       │            │
├────┼─────┼──────┼──────┼────────┼──────┤
│  96    │SC0000000 │同上        │96年5月19日 │    羅維銘1枚   │偵卷二第42頁│
│（105） │          │            │            │                │            │
├────┼─────┼──────┼──────┼────────┼──────┤
│  97    │SC0000000 │同上        │同上        │李銘仁、李俊廣、│調查卷第52頁│
│（106） │          │            │            │蔣典仁、郭昭宏，│            │
│        │          │            │            │    各1枚       │            │
├────┼─────┼──────┼──────┼────────┼──────┤
│  98    │SC0000000 │同上        │同上        │   蔣典仁1枚    │偵卷二第43頁│
│（107） │          │            │            │                │            │
├────┼─────┼──────┼──────┼────────┼──────┤
│  99    │SC0000000 │同上        │同上        │   涂景順1枚    │偵卷二第44頁│
│（108） │          │            │            │                │            │
├────┼─────┼──────┼──────┼────────┼──────┤
│ 100    │SC0000000 │同上        │同上        │   陳東信1枚    │偵卷二第45頁│
│（109） │          │            │            │                │            │
├────┼─────┼──────┼──────┼────────┼──────┤
│ 101    │SC0000000 │同上        │96年5月26日 │   賴大中2枚、  │調查卷第53頁│
│（110） │          │            │            │   羅基雄1枚    │            │
├────┼─────┼──────┼──────┼────────┼──────┤
│ 102    │SC0000000 │同上        │同上        │   賴大中1枚    │偵卷二第46頁│
│（111） │          │            │            │                │            │
├────┼─────┼──────┼──────┼────────┼──────┤
│ 103    │SC0000000 │同上        │同上        │   賴大中1枚    │偵卷二第47頁│
│（112） │          │            │            │                │            │
├────┼─────┼──────┼──────┼────────┼──────┤
│ 104    │SC0000000 │同上        │同上        │   劉康強1枚    │偵卷二第48頁│
│（113） │          │            │            │                │            │
├────┼─────┼──────┼──────┼────────┼──────┤
│ 105    │SC0000000 │同上        │同上        │   郭昭宏1枚    │偵卷二第49頁│
│（114） │          │            │            │                │            │
├────┼─────┼──────┼──────┼────────┼──────┤
│ 106    │SC0000000 │同上        │96年6月2日  │   涂景順1枚    │偵卷二第50頁│
│（115） │          │            │            │                │            │
├────┼─────┼──────┼──────┼────────┼──────┤
│ 107    │SC0000000 │同上        │同上        │   余慶文1枚    │偵卷二第51頁│
│（116） │          │            │            │                │            │
├────┼─────┼──────┼──────┼────────┼──────┤
│ 108    │SC0000000 │同上        │同上        │   羅基雄1枚    │偵卷二第53頁│
│（118） │          │            │            │                │            │
└────┴─────┴──────┴──────┴────────┴──────┘
附表二：
┌──┬─────┬──────┬────────────────────────┐
│編號│ 犯罪事實 │犯罪時間    │主文                                            │
│    │（附表一）│            │                                                │
├──┼─────┼──────┼────────────────────────┤
│ 一 │編號48    │96年2月3日  │甲○○犯行使偽造私文書罪，處有期徒刑伍月，減為有│
│    │          │            │期徒刑貳月又拾伍日。如附表一編號48所示偽造之署名│
│    │          │            │均沒收。                                        │
├──┼─────┼──────┼────────────────────────┤
│ 二 │編號1 、49│96年2月10日 │甲○○犯行使偽造私文書罪，處有期徒刑伍月，減為有│
│    │、50      │            │期徒刑貳月又拾伍日。如附表一編號1 、49、50所示偽│
│    │          │            │造之署名均沒收。                                │
├──┼─────┼──────┼────────────────────────┤
│ 三 │編號2 至4 │96年2月17日 │甲○○犯行使偽造私文書罪，處有期徒刑伍月，減為有│
│    │、51、52  │            │期徒刑貳月又拾伍日。如附表一編號2 至4 、51、52所│
│    │          │            │示偽造之署名均沒收。                            │
├──┼─────┼──────┼────────────────────────┤
│ 四 │編號5 、6 │96年2月24日 │甲○○犯行使偽造私文書罪，處有期徒刑伍月，減為有│
│    │、57、58  │            │期徒刑貳月又拾伍日。如附表一編號5 、6 、57、58所│
│    │          │            │示偽造之署名均沒收。                            │
├──┼─────┼──────┼────────────────────────┤
│ 五 │編號7 至10│96年3月3日  │甲○○犯行使偽造私文書罪，處有期徒刑伍月，減為有│
│    │、53至56  │            │期徒刑貳月又拾伍日。如附表一編號7 至10、53至56所│
│    │          │            │示偽造之署名均沒收。                            │
├──┼─────┼──────┼────────────────────────┤
│ 六 │編號11至14│96年3月10日 │甲○○犯行使偽造私文書罪，處有期徒刑伍月，減為有│
│    │、59至63  │            │期徒刑貳月又拾伍日。如附表一編號11至14、59至63所│
│    │          │            │示偽造之署名均沒收。                            │
├──┼─────┼──────┼────────────────────────┤
│ 七 │編號15至18│96年3月17日 │甲○○犯行使偽造私文書罪，處有期徒刑伍月，減為有│
│    │、64、65  │            │期徒刑貳月又拾伍日。如附表一編號15至18、64、65所│
│    │          │            │示偽造之署名均沒收。                            │
├──┼─────┼──────┼────────────────────────┤
│ 八 │編號19至23│96年3月24日 │甲○○犯行使偽造私文書罪，處有期徒刑伍月，減為有│
│    │、27、29、│            │期徒刑貳月又拾伍日。如附表一編號19至23、27、29、│
│    │66 、67   │            │66、67所示偽造之署名均沒收。                    │
├──┼─────┼──────┼────────────────────────┤
│ 九 │編號24至26│96年3月31日 │甲○○犯行使偽造私文書罪，處有期徒刑伍月，減為有│
│    │、28、30至│            │期徒刑貳月又拾伍日。如附表一編號24至26、28、30至│
│    │34        │            │34所示偽造之署名均沒收。                        │
├──┼─────┼──────┼────────────────────────┤
│ 十 │編號35至40│96年4月7日  │甲○○犯行使偽造私文書罪，處有期徒刑伍月，減為有│
│    │          │            │期徒刑貳月又拾伍日。如附表一編號35至40所示偽造之│
│    │          │            │署名均沒收。                                    │
├──┼─────┼──────┼────────────────────────┤
│十一│編號68至72│96年4月14日 │甲○○犯行使偽造私文書罪，處有期徒刑伍月，減為有│
│    │          │            │期徒刑貳月又拾伍日。如附表一編號68至72所示偽造之│
│    │          │            │署名均沒收。                                    │
├──┼─────┼──────┼────────────────────────┤
│十二│編號73至78│96年4月21日 │甲○○犯行使偽造私文書罪，處有期徒刑伍月，減為有│
│    │          │            │期徒刑貳月又拾伍日。如附表一編號73至78所示偽造之│
│    │          │            │署名均沒收。                                    │
├──┼─────┼──────┼────────────────────────┤
│十三│編號79至85│96年4月28日 │甲○○犯行使偽造私文書罪，處有期徒刑伍月。如附表│
│    │          │            │一編號79至85所示偽造之署名均沒收。              │
├──┼─────┼──────┼────────────────────────┤
│十四│編號86至90│96年5月5日  │甲○○犯行使偽造私文書罪，處有期徒刑伍月。如附表│
│    │          │            │一編號86至90所示偽造之署名均沒收。              │
├──┼─────┼──────┼────────────────────────┤
│十五│編號91至95│96年5月12日 │甲○○犯行使偽造私文書罪，處有期徒刑伍月。如附表│
│    │          │            │一編號91至95所示偽造之署名均沒收。              │
├──┼─────┼──────┼────────────────────────┤
│十六│編號41至43│96年5月19日 │甲○○犯行使偽造私文書罪，處有期徒刑伍月。如附表│
│    │、96至100 │            │一編號41至43、96至100 所示偽造之署名均沒收。    │
├──┼─────┼──────┼────────────────────────┤
│十七│編號44至47│96年5月26日 │甲○○犯行使偽造私文書罪，處有期徒刑伍月。如附表│
│    │、101 至  │            │一編號44至47、101 至105 所示偽造之署名均沒收。  │
│    │105       │            │                                                │
├──┼─────┼──────┼────────────────────────┤
│十八│編號106 至│96年6月2日  │甲○○犯行使偽造私文書罪，處有期徒刑伍月。如附表│
│    │108       │            │一編號106 至108所示偽造之署名均沒收。           │
└──┴─────┴──────┴────────────────────────┘


司法院資訊處製作；財團法人民間司法改革基金會備份。
